臺灣高雄地方法院刑事判決　　　　　　　92年度易字第2068號
公　訴　人　臺灣高雄地方法院檢察署檢察官
被　　　告　庚○○
上列被告因詐欺案件，經檢察官提起公訴（92年度偵字第3546號
），及移送併辦（92年度偵字第5672號），本院判決如下：
    主  文
庚○○共同連續意圖為自己不法之所有，以詐術使人將本人之物
交付，處有期徒刑肆月，如易科罰金，以佰元折算壹日。
    事  實
一、庚○○明知提供金融機構之帳戶存摺、金融卡、提款密碼等
    資料予陌生人士使用，有可能遭不法利用，以利他人遂行詐
    欺取財之財產犯罪之目的，竟以縱使有人持其金融帳戶作為
    詐欺取財之犯罪工具，亦不違背其本意之幫助他人犯罪之意
    思，於民國（下同）91年12月初某日，將其所有高雄桂林郵
    局（局號0000000 號），帳號0000000 之帳戶及高雄銀行桂
    林分行帳號000000000000號之帳戶資料，提供予給真實姓名
    、年籍不詳之成年男子，該成年男子隨即以庚○○之姓名及
    「wersdfxcv799」之帳號，至雅虎奇摩拍賣網站登錄為會員
    ，並分別使用「wersdfxcv799@yahoo.com.tw 」及「wersdf
    xcv799@ms84.url.com.tw」之電子郵件信箱為連絡之方式，
    在上開網站虛偽刊登拍賣Nokia 牌8910型（黑色）手機、76
    50型手機、三星T108手機、Motorola牌V70 型手機、倫飛筆
    記型電腦等物之訊息，致辛○○、子○○、乙○○、丙○○
    、戊○○、己○○、壬○○、辰○○、丑○○等9 人因而陷
    於錯誤，而上網競標後得標，經己○○撥打行動電話號碼00
    00000000號與自稱「張正廣」之成年男子連絡，而其餘辛○○、子○○、乙○○、丙○○、戊○○、壬○○、辰○○、
    等7 人則撥打行動電話號碼0000000000號與自稱「陳義仁」
    之成年男子聯絡，丑○○則撥打行動電話號碼0000000000與
    自稱「癸○○」之成年男子連絡，之後均依對方之指示將款
    項分別匯到庚○○所有上開帳戶內（其時間及金額等均如附
    表所示），該成年男子隨即以電話聯繫庚○○，庚○○竟基
    於為他人提領款項之概括犯意，連續於如附表所示之匯入時
    間並接獲上開電話後，前往鄰近之郵局提領該等款項後，隨
    即轉交予某真實姓名、年籍不詳之成年男子。嗣經辛○○等
    9 人於匯款後均未接獲所購商品，且亦無法聯絡到自稱「陳
    義仁」、「張正廣」及「癸○○」等人，始知受騙。
二、案經高雄市政府警察局小港分局移送台灣高雄地方法院檢察
    署檢察官偵查起訴及移送併辦。
    理  由
一、按被告以外之人於審判外之言詞或書面陳述，除法律有規定
    者外，不得作為證據；又被告以外之人於審判外之陳述，雖
    不符前四條之規定，而經當事人於審判程序同意作為證據，
    法院審酌該言詞陳述或書面陳述作成時之情況，認為適當者
    ，亦得為證據；此刑事訴訟法第159 條第1 項、第159 條之
    5 第1 項分別定有明文。查本件證人即被害人辛○○、子○○、乙○○、丙○○、戊○○、己○○、壬○○、辰○○、
    丑○○於警訊中向司法警察所為之言詞陳述，業經公訴人及
    被告於審判程序中同意作為證據，雖均係被告以外之人於審
    判外之陳述，性質上屬傳聞證據，惟經公訴人及被告同意作
    為證據，又本院審酌該言詞陳述作成時之情況，並查無其他
    不法之情狀，自均有證據能力，而得為作本件之證據，先此
    敘明。
二、訊之被告庚○○對於在上開時間分別提供其所有上開郵局及
    高雄銀行之帳戶資料予某真實姓名、年籍不詳之人，及分別
    於被害人辛○○等9 人匯入購物款項後，立即前往鄰近郵局
    提領該等款項後隨即轉交某真實姓名年籍不詳之人等情，固
    均不諱言，惟矢口否認有何幫助詐欺之犯行，辯稱伊於91年
    12月4 日前5 、6 天上網拍賣伊所有之手機，後來即有1 男
    子打電話與伊聯絡表示欲向伊購買手機，並說其人在台北，
    不方便當面交易，而向伊要帳戶號碼，以便將錢匯到伊帳戶
    內，再請其朋友向伊拿手機，一開始伊先給對方1 個帳戶號
    碼，因對方說怕匯錯，叫伊再給另外1 個帳戶號碼，之後對
    方就陸陸續續打電話來說其會計匯錯錢，叫伊幫其領出再轉
    交其在高雄之友人，約6 、7 次云云。惟查，（1）被 告稱
    其帳戶在91年12月4 日至6 日間即有他人陸續以匯錯款項為
    由要求被告提領出後轉交予被告不相識之人，且其中在91年
    12月3 日、4 日、5 日及7 日各1 次，而6 日當日則高達4
    次（其中被害人丙○○、己○○所匯入之款項係同1 次提領
    出），總計在連續4 日之內即有8 次之多，而被告竟均不疑
    有他，即依不相識之人之指示，由其帳戶內提領出款項，隨
    即再交付予不相識之人，此實與常情不符；（2）又 上開奇
    摩拍賣網站上帳號為「wersdfxcv799」之會員，均係以「庚○○」之姓名登入為會員，又被告庚○○所有之0000000000
    號行動電話與上開所述之0000000000、0000000000號於91年
    12月3 日起至14日止互相間通訊次數頻繁，且多次係由被告
    之行動電話主動撥出至上開2 門號，且在91年12月6 日後雙
    方仍互有以上開行動電話連絡，此有被告上開行動電話於91
    年12月3 日至14日間之通聯紀錄與該通聯紀錄與帳戶提領交
    易明細表1 份在卷可查，顯見被告確有提供其上開帳戶予自
    稱「陳義仁」、「張正廣」、「癸○○」之成年男子作為被
    害人匯入被詐欺款項之用，並於上開被害人匯入款項時幫忙
    提領出該款項交予上述詐欺之人，其所辯伊上網拍賣手機，
    始提供帳戶予他人，其後對方告知匯錯錢，叫伊幫其領出云
    云，無非為卸責之詞，不足採信；（3）又 本件上開證人即
    被害人辛○○等9 人上網至雅虎奇摩拍賣等網站上見有帳號
    為「wersdfxcv799」之會員，刊登拍賣Nokia 牌8910型（黑
    色）手機、7650型手機、三星T180手機、Motorola牌V70 型
    手機、倫飛筆記型電腦等物之訊息，而與自稱「張正廣」、
    「陳義仁」及「癸○○」等男子聯繫後，依對方之指示將款
    項匯入被告庚○○上開帳戶內，惟均未收到貨品等情，業據
    其等於警訊中證述明確，並有其等轉帳匯款之交易明細及匯
    款執據影本各1 紙（見警卷25頁至31頁），及奇摩拍賣網站
    陳列上開手機拍賣資料及被害人等得標通知（見警卷36頁至
    53頁）附卷可查，顯見證人即被害人辛○○等人確有至奇摩
    拍賣網站向帳號為「wersdfxcv799」之會員競拍手機，並於
    得標後依指示匯款而未取得手機致受騙等情無誤；依上所述
    ，本件罪證明確，被告詐欺取財之犯行堪以認定。
三、按刑法上之幫助犯，係指以幫助之意思，對於正犯資以助力
    ，而未參與實施犯罪之行為者而言，如就構成犯罪事實之一
    部，已參與實施即屬共同正犯；此最高法院49年台上字第77
    號判例著有明文。本件被告提供上開郵局、銀行之帳戶予不
    詳姓名、年籍之成年男子使用，供其向被害人辛○○等9 人
    詐取財物，並於被害人匯款入其帳戶後加以提領後，交予上
    開姓名年籍不詳之成年男子，使其取得詐欺所得之財物，其
    所為係於詐欺之被害人交付財物時予以受領，應屬詐欺取財
    罪之構成要件行為，被告雖基於幫助詐欺之意思，惟所為為
    詐欺取財之構成要件行為，核其所為，自係犯刑法第339 條
    第1 項之詐欺取財罪。公訴意旨認被告所為係犯幫助詐欺取
    財之罪，容有誤會，併此敘明。被告與自稱「陳義仁」、「
    張正廣」及「癸○○」等真實姓名、年籍不詳之成年男子間
    ，就上開之詐欺取財犯行，有行為之分擔，應論以共同正犯
    。又被告先後多次犯行，時間緊接，犯罪構成要件相同，顯
    均係基於概括之犯意反覆為之，為連續犯，應依刑法第56條
    之規定論以1 罪，並加重其刑。審酌被告提供本身之帳戶資
    料，供他人使用以逃避犯罪之查緝，並為人提領詐欺所得之
    款項，破壞社會治安及有礙金融秩序，助長犯罪歪風，並增
    加追緝犯罪及被害人尋求救濟之困難，惡性非輕，且犯後態
    度尚難謂佳，惟念其前未曾有犯罪之前科紀錄，有臺灣高等
    法院被告前案紀錄表1 紙在卷可稽，平日素行尚稱良好等一
    切情狀，量處如主文所示之刑，並諭知易科罰金之折算標準
    。又移送併辦部分（即92年度偵字第5672號），關於被害人
    辰○○、丑○○部分，雖未據起訴，惟被害人辰○○部分與
    起訴之犯罪事實同一，被害人丑○○部分與起訴之犯罪事實
    有連續犯之裁判上一罪之關係，自均為本件起訴效力所及，
    本院自得一併審理，附此敘明。又移送併辦部分（即92年度
    偵字第56 72 號）有關被害人卯○○、林有恒、丁○○、寅
    ○○、甲○○被詐欺之犯行，該等被害人被詐欺之款項並非
    匯入被告上開帳戶內，且無其他積極證據證明與本件被告上
    開詐欺之犯行有關，此部分既與本件起訴部分無裁判上一罪
    之關係，本院自無從併予審理，自應予退回，由檢察官另行
    處理。
據上論斷，應依刑事訴訟法第第299 條第1 項前段，刑法第28條
、第56條、第339 條第1 項、第41條第1 項前段，罰金罰鍰提高
標準條例第1 條前段、第2 條，判決如主文。
中　　華　　民　　國　  94　　年　　 7　　月　　25　　日
                    刑事第六庭   審判長法　官  蔡國卿
                                       法  官  楊筑婷
                                       法  官  林俊寬
右正本證明與原本無異。
如不服本判決，應於判決送達後10日內，向本院提出上訴狀。
中　　華　　民　　國　  94　　年　　 7　　月　　25　　日
                                       書記官  蔡淑貞
中華民國刑法第339 條
(普通詐欺罪)
意圖為自己或第三人不法之所有，以詐術使人將本人或第三人之
物交付者，處5 年以下有期徒刑、拘役或科或併科1 千元以下罰
金。以前項方法得財產上不法之利益或使第三人得之者，亦同。
前二項之未遂犯罰之。
附表：
┌───┬─────────┬──────┬───────┬────┬─────┐
│被害人│聯絡方式(姓名)    │購置物品    │匯入帳號      │匯入金額│匯入時間  │
├───┼─────────┼──────┼───────┼────┼─────┤
│辛○○│信箱              │諾基亞8910型│郵局帳號700   │$38,500 │91年12月7 │
│      │WERSSDXCV799@YAHOO│手機        │00000000000000│        │日        │
│      │.COM.TW           │三星T108型手│戶名庚○○    │        │          │
│      │電話0000000000    │機          │              │        │          │
│      │（自稱陳義仁）    │SONY筆記型電│              │        │          │
│      │                  │腦          │              │        │          │
├───┼─────────┼──────┼───────┼────┼─────┤
│子○○│帳號              │NOKIA8910型 │郵局帳號700   │$15,000 │91年12月6 │
│      │wersdfxcv799庚○○│行動電話    │00000000000000│        │日        │
│      │電話0000000000    │            │戶名庚○○    │        │          │
├───┼─────────┼──────┼───────┼────┼─────┤
│乙○○│電話0000000000    │以諾基亞8850│郵局帳號700   │$6,000  │91年12月6 │
│      │（自稱陳義仁）    │型手機換諾基│00000000000000│        │日        │
│      │                  │亞7650型手機│              │        │          │
├───┼─────────┼──────┼───────┼────┼─────┤
│丙○○│帳號              │諾基亞8910型│郵局帳號700   │$15,000 │91年12月6 │
│      │wersdfxcv799      │手機        │00000000000000│        │日        │
├───┼─────────┼──────┼───────┼────┼─────┼
│戊○○│電話0000000000    │NOKIA8910型 │郵局帳號700   │$15,000 │91年12月5 │
│      │（自稱庚○○）    │手機        │00000000000000│        │日        │
├───┼─────────┼──────┼───────┼────┼─────┤
│己○○│帳號textlnput     │NOKIA7650型 │高雄桂林郵局  │$14,000 │91年12月6 │
│      │電話0000000000    │與摩托蘿拉V7│00000000000000│        │日        │
│      │（自稱張正廣）    │0手機       │戶名庚○○    │        │          │
├───┼─────────┼──────┼───────┼────┼─────┤
│壬○○│電話0000000000    │NOKIA7650   │郵局帳號700   │$13,000 │91年12月6 │                  │            │              │          │          │
│      │（自稱陳義仁）    │行動電話    │00000000000000│        │日        │
├───┼─────────┼──────┼───────┼────┼─────┤
│辰○○│wersdfxcv799      │倫飛筆記型32│高雄銀行      │$17,200 │91年12月4 │
│      │電話0000000000    │11PTK電腦   │00000000000000│        │日        │
│      │                  │            │91            │        │          │
├───┼─────────┼──────┼───────┼────┼─────┤
│丑○○│wersdfxcv799      │摩托蘿拉V70 │郵局帳號700   │$8,000  │91年12月3 │
│      │庚○○            │手機        │00000000000000│        │日        │
└───┴─────────┴──────┴───────┴────┴─────┘
